【裁判字號】    99,裁,1677
【裁判日期】    990729
【裁判案由】    地價稅
【裁判全文】
最  高  行  政  法  院  裁  定
                                      99年度裁字第1677號
上  訴  人  建益窯業股份有限公司
代  表  人  甲○○
被 上訴 人  桃園縣政府地方稅務局
                            79號
代  表  人  乙○○
上列當事人間地價稅事件，上訴人對於中華民國99年3月25日臺
北高等行政法院98年度訴字第2407號判決，提起上訴，本院裁定
如下：
    主  文
上訴駁回。
上訴審訴訟費用由上訴人負擔。
    理  由
一、按對於高等行政法院判決之上訴，非以其違背法令為理由，
    不得為之，行政訴訟法第242條定有明文。依同法第243條第
    1項規定，判決不適用法規或適用不當者，為違背法令；而
    判決有同條第2項所列各款情形之一者，為當然違背法令。
    是當事人對於高等行政法院判決上訴，如依行政訴訟法第24
    3條第1項規定，以高等行政法院判決有不適用法規或適用不
    當為理由時，其上訴狀或理由書應有具體之指摘，並揭示該
    法規之條項或其內容；若係成文法以外之法則，應揭示該法
    則之旨趣，倘為司法院解釋或本院之判例，則應揭示該判解
    之字號或其內容。如以行政訴訟法第243條第2項所列各款情
    形為理由時，其上訴狀或理由書，應揭示合於該條項各款之
    事實。上訴狀或理由書如未依此項方法表明者，即難認為已
    對高等行政法院判決之違背法令有具體之指摘，其上訴自難
    認為合法。
二、本件上訴人對於臺北高等行政法院判決上訴，主張：上訴人
    所有坐落於桃園縣楊梅鎮○○段○○○段156-3地號等19筆
    土地（重測後為頂湖段353地號等19筆土地，以下簡稱系爭
    土地）為「非都市土地」，依區域計畫法編定為「山坡地保
    育區」，依土地稅法施行細則第57條所列舉之區域別，符合
    農業用地之法律依據及範疇。其次，其使用地類別雖為「丁
    種建築用地」不符同細則第21條所稱之用地，惟查系爭土地
    於民國（下同）75年6月29日平均地權條例修正公布實施前
    即課徵田賦有案，因目前仍作保育使用，亦無提出興建開發
    之計畫，符合土地稅法第10條、第22條、同法施行細則第22
    條及財政部88年3月4日台財稅第880099371號函釋課徵田賦
    之規定，然被上訴人卻自89年起改課地價稅，顯與法不符等
    語。惟核其上訴理由，係就原審取捨證據、認定事實之職權
    行使，指摘其為不當，而非具體說明其有何不適用法規或適
    用法規不當之情形，並揭示該法規之條項或其內容，及合於
    行政訴訟法第243條第2項所列各款之事實，難認對該判決之
    如何違背法令已有具體之指摘。依首開規定及說明，應認其
    上訴為不合法。
三、據上論結，本件上訴為不合法。依行政訴訟法第249條第1項
    前段、第104條、民事訴訟法第95條、第78條，裁定如主文
    。
中    華    民    國    99    年    7     月    29    日
                    最高行政法院第三庭
                        審判長法官  高  啟  燦
                              法官  黃  合  文
                              法官  黃  淑  玲
                              法官  胡  方  新
                              法官  王  碧  芳

以  上  正  本  證  明  與  原  本  無  異
中    華    民    國    99    年    7     月    30    日
                              書記官  莊  俊  亨

司法院資訊處製作；財團法人民間司法改革基金會備份。
